【裁判字號】    89,交易,84
【裁判日期】    900315
【裁判案由】    過失傷害
【裁判全文】
臺灣高雄地方法院刑事判決                          八十九年度交易字第八四號
    公  訴  人  臺灣高雄地方法院檢察署檢察官
    被      告  甲○○
右列被告因過失傷害案件，經檢察官提起公訴（八十八年度偵字第二九四四二號），
本院判決如左：
    主  文
甲○○因過失傷害人，處有期徒刑貳月，如易科罰金，以參佰元折算壹日。
    事  實
一、甲○○明知未考領有普通小型車駕駛執照及服用酒類，不能安全駕駛動力交通工
    具者，均不得駕車行駛，竟於民國八十八年八月十二日日晚上，於飲酒後酒精濃
    度高達每公升０˙五八毫克，明知自己已達不能安全駕駛動力交通工具之酒醉狀
    態下，仍貿然駕駛車牌號碼ＶＲ─一三六一號自用小客車，沿高雄縣鳳山市○○
    路由鳥松往鳳山方向行駛（酒後駕車公共危險部分，業經檢察官以八十八年度偵
    字第二○八三○號為職權不起訴處分確定），於同日晚上九時三十分許，行經鳳
    松路與經武路交岔路口欲左轉經武路往大寮行駛時，本應注意汽車駕駛人酒後吐
    氣所含酒精成分超過每公升０˙二五毫克以上者不得駕車，及汽車行至交岔路口
    應遵守交通號誌之指示，而當時雖係下雨，惟夜間有照明，視距良好，道路舖有
    柏油，並無障礙物或其他缺陷，且依其智識、能力亦無不能注意之情事，詎甲○
    ○因酒醉而疏未注意前揭路口為設有三時相號誌燈路口，及鳳松路欲左轉經武路
    之燈號已轉變為表示禁止通行之紅燈號誌，猶貿然駕車左轉經武路行駛，致其所
    駕駛之自小客車車頭撞及沿鳳松路由鳳山往鳥松方向綠燈直行而至，由丙○○所
    駕駛之車牌號碼ＶＰ─二一四九號自小客車左側車頭，使丙○○因而受有頭部外
    傷併腦挫傷、頸椎椎間盤凸出等傷害。甲○○於肇事後，於有犯罪偵查權限之機
    關發現前，即主動向前往現場處理之警員乙○○坦承肇事，嗣並接受偵審裁判。
二、案經丙○○訴由臺灣高雄地方法院檢察署檢察官偵查起訴。
理  由
一、訊據被告甲○○，對於右揭時、地於飲酒後酒精濃度高達每公升０˙五八毫克之
    狀況下，猶駕車行駛，且因酒醉而未注意鳳松路左轉經武路之號誌，即貿然沿鳳
    松路左轉往經武路行駛，致所駕駛之自小客車車頭撞及沿鳳松路直行而來，由告
    訴人羅春麗所駕駛之自小客車左側車頭，使告訴人丙○○因而受有頭部外傷併腦
    挫傷、頸椎椎間盤凸出等傷害之事實，坦承不諱，核與告訴人丙○○於迭於偵查
    及本院調查中供稱：伊沿鳳松路由鳳山往鳥松方方向行駛，因該交岔路口為三時
    相號誌燈，有左轉車專用號誌燈，伊是綠燈要直行，被告是闖紅燈自對向駛來欲
    左轉經武路行駛，而撞到伊自小客車車頭左側等語（見偵查卷第十五頁、本院八
    十九年二月十七日訊問筆錄），大致相符，並有警製道路交通事故調查報告表乙
    紙及酒精測試值影本乙紙在卷可稽，被告前開自白與事實相符，堪以採信。
二、按汽車駕駛人酒後其吐氣所含酒精成分超過每公升０˙二五毫克以上者不得駕車
    ，及汽車行至交岔路口應遵守交通號誌之指示，道路交通安全規則第一百十四條
    第二款、第一百零二條第一項第一款分別定有明文，此亦為被告應注意並能注意
    之義務，而肇事當時雖下雨，惟夜間有照明設備，視距良好，柏油路面乾燥無缺
    陷，亦無其他障礙物，此為道路交通事故調查報告表載明，且依被告之智識、能
    力等情，亦無不能注意之情事，是被告只要稍加注意，自可發現鳳松路左轉經武
    路之號誌為表示禁止通行紅燈號誌，詎其因酒醉而疏未注意及此，貿然闖越紅燈
    行駛而肇事，被告之駕駛行為有過失，灼然至明。又告訴人確因本件車禍受有頭
    部外傷併腦挫傷及頸椎椎間盤凸出等傷害，此有國軍高雄總醫院民眾診療服務處
    之診斷證明書影本二紙存卷可憑，是被告之過失犯行與告訴人之傷害間，顯有相
    當因果關係。本件罪證已臻明確，被告過失傷害犯行，洵堪認定。
三、核被告所為，係犯刑法第二百八十四條第一項前段之過失傷害罪。被告為汽車駕
    駛人，無駕駛執照、酒醉駕車，因而致人於傷，依法應負刑事責任，應依道路交
    通管理處罰條例第八十六條第一項之規定加重其刑。而被告於肇事後，犯罪未被
    發覺前，即主動向前往現場處理之警員乙○○坦承肇事，業經證人乙○○證述在
    卷，嗣並接受偵審裁判，合乎自首之要件，應依刑法第六十二條前段規定，減輕
    其刑，並依法先加後減。爰審酌被告酒後無照駕車，闖越紅燈而肇事，造成告訴
    人所受傷害非輕，雖犯後坦承犯行，並已與告訴人達成調解，願賠償告訴人所受
    損失新台幣（下同）二十五萬元，此有高雄縣鳳山市調解委員會調解書影本二紙
    在卷可稽，惟被告迄今僅賠償十二萬二千元，尚有十二萬八千元尚未給付等一切
    情狀，爰量處如主文所示之刑。又被告於犯罪後，刑法第四十一條於九十年一月
    四日修正，並於同月十日公布施行，有關易科罰金之部分，範圍擴大為最重本刑
    五年以下有期徒刑之罪，惟與被告所犯之罪比較後並不影響，依刑法第二條第一
    項前段之規定，應適用裁判時之刑法第四十一條第一項規定，並諭知易科罰金之
    折算標準。
據上論斷，應依刑事訴訟法第二百九十九條第一項前段，道路交通管理處罰條例第八
十六條第一項，刑法第二百八十四條第一項前段、第六十二條前段、第二條第一項前
段、第四十一條第一項，罰金罰鍰提高標準條例第一條前段、第二條，判決如主文。
中      華      民      國    九十      年      三      月     十五     日
                                  臺灣高雄地方法院交通法庭
                                      法  官  廖 純 卿
右正本證明與原本無異。
如不服本判決，應於判決送達後十日內，向本院提出上訴狀。
                                      書記官  林 孝 聰
中      華      民      國    九十      年      三      月     十五     日
附錄本案論罪科刑法條全文：
刑法第二百八十四條第一項前段。
因過失傷害人者，處六月以下有期徒刑、拘役或五百元以下罰金。致重傷者，處一年
以下有期徒刑、拘役或五百元下罰金。


司法院資訊處製作；財團法人民間司法改革基金會備份。
